Images des répertoires du notaire Benjamin Vernois pour l'étude III
Archives nationales de France
Images des répertoires du notaire Benjamin Vernois pour l'étude III
9 avril 1807 - 27 novembre 1828
MC/RE/III/17 - MC/RE/III/19
Vernois, Benjamin; Etude III
3 registres
Archives nationales de France
Minutes et répertoires: la loi 2008-696 du 15 juillet 2008 relative aux archives a fixé à 75 ans à compter de la date de l'acte, ou à 25 ans à compter de la date du décès de l'intéressé si ce délai est plus bref, le délai de communication des minutes et répertoires des notaires; ce délai est porté à 100 ans à compter de la date de l'acte si le document se rapporte à un mineur (code du Patrimoine, articles L213-2, 4e d et 5e).
Autres documents de l'étude (dossiers de clients, comptabilité...): s'agissant d'archives privées, ces documents sont communicables selon les modalités fixées par le déposant ou le donateur.
Certains documents ne sont pas accessibles sous leur forme originale en raison de leur mauvais état de conservation.
Répertoires entrés aux Archives nationales en 1976
Images des répertoires de l'étude III
Archives de l'étude III
répertoire d'officier public ministériel
- Répertoire chronologique pour la période du 9 avril 1807 au 15 novembre 1815, 9 avril 1807 - 15 novembre 1815; MC/RE/III/17; Le répertoire comporte 350 feuillets et fait partie d'un registre de 472 feuillets de papier manuscrits, chaque feuillet mesurant environ hauteur 30 x largeur 22 cm. Le registre est en bon état, même si la reliure est détachée.
  Registre folioté en 2006 (foliotation non visible à l'écran)
  Le registre contient aussi le répertoire du notaire Antoine Riolle pour la période du 28 prairial an IX au 9 avril 1807 (17 juin 1806 - 9 avril 1807).
  Le répertoire contient les informations suivantes: 1. numéro de l'acte dans l'année; 2. date du jour; 3. nature de l'acte passé en brevet; 4. nature de l'acte passé en minute; 5. nom, prénom, domicile des parties, indication sur la situation et le prix des biens; 6. date de l'enregistrement de l'acte; 7. droits d'enregistrement.
  Attention: seuls les actes passés en minute sont conservés; les actes mentionnés dans le répertoire comme passés en simple brevet (colonne 3) ne sont pas conservés par les notaires et ne sont donc pas versés au Minutier (ils sont remis aux clients).
  répertoire
  - Liste chronologique des actes pour la période du 9 avril au 31 décembre 1807, 9 avril - 31 décembre 1807; 123 r°-150 r°; 51 pages
  - Liste chronologique des actes pour la période du 2 janvier au 31 décembre 1808., 2 janvier - 31 décembre 1808; 150 r°-188 v°; 77 pages.
  - Liste chronologique des actes pour la période du 2 janvier au 30 décembre 1809., 2 janvier - 30 décembre 1809; 191 r°-223 v°; 65 pages
  - Liste chronologique des actes pour la période du 2 janvier au 31 décembre 1810., 2 janvier - 31 décembre 1810; 223 v°-251 v°; 53 pages
  - Liste chronologique des actes pour la période du 1er janvier au 31 décembre 1811., 1er janvier - 31 décembre 1811; 251 v°-284 r°; 65 pages
  - Liste chronologique des actes pour la période du 1er janvier au 31 décembre 1812., 1er janvier - 31 décembre 1812; 284 v°-328 v°; 88 pages
  - Liste chronologique des actes pour la période du 2 janvier au 31 décembre 1813., 2 janvier - 31 décembre 1813; 328 v°-385 r°; 113 pages
    - du 2 janvier - 30 juin 1813, 328 v°-356 r°; 58 pages
    - du 1er juillet - 31 décembre 1813, 356 r°-385 r°; 59 pages
  - Liste chronologique des actes pour la période du 2 janvier au 31 décembre 1814., 2 janvier - 31 décembre 1814; 385 r°-433 v°; 96 pages
  - Liste chronologique des actes pour la période du 2 janvier au 15 novembre 1815., 2 janvier - 15 novembre 1815; 433 v°-472 v°; 79 pages
- Répertoire chronologique pour la période du 15 novembre 1815 au 12 août 1825, 15 novembre 1815 - 12 août 1825; MC/RE/III/18; Un registre de 508 feuillets de papier manuscrits, mesurant environ hauteur 30 x largeur 22 cm. Le registre est en bon état, même si la reliure est détachée.
  - Liste chronologique des actes pour la période du 15 novembre au 30 décembre 1815., 15 novembre - 30 décembre 1815; 1 r°-8 v°; 16 pages
  - Liste chronologique des actes pour la période du 3 janvier au 31 décembre 1816., 3 janvier - 31 décembre 1816; 11 r°-61 v°; 100 pages
  - Liste chronologique des actes pour la période du 2 janvier au 31 décembre 1817., 2 janvier - 31 décembre 1817; 62 r°-110 r°; 97 pages
  - Liste chronologique des actes pour la période du 3 janvier au 31 décembre 1818., 3 janvier - 31 décembre 1818; 110 r°-150 v°; 82 pages.
  - Liste chronologique des actes pour la période du 2 janvier au 31 décembre 1819., 2 janvier - 31 décembre 1819; 153 r°-194 r°; 79 pages
  - Liste chronologique des actes pour la période du 3 janvier au 30 décembre 1820., 3 janvier - 30 décembre 1820; 194 r°-241 r°; 94 pages
  - Liste chronologique des actes pour la période du 2 janvier au 31 décembre 1821., 2 janvier - 31 décembre 1821; 241 r°-285 v°; 89 pages
  - Liste chronologique des actes pour la période du 1er janvier au 31 décembre 1822, 1er janvier - 31 décembre 1822; 285 v°-340 v°; 110 pages
    - du 1er janvier au 29 juin 1822., 1er janvier - 29 juin 1822; 285 v°-314 r°; 58 pages
    - du 1er juillet au 31 décembre 1822., 1er juillet - 31 décembre 1822; 314 r°-340 v°; 53 pages
  - Liste chronologique des actes pour la période du 2 janvier au 31 décembre 1823., 2 janvier - 31 décembre 1823; 340 v°-401 r°; 122 pages
    - du 2 janvier au 30 juin 1823., 2 janvier - 30 juin 1823; 340 v°-371 r°; 62 pages
    - du 1er juillet au 31 décembre 1823., 1er juillet - 31 décembre 1823; 371 r°-401 r°; 60 pages
  - Liste chronologique des actes pour la période du 2 janvier au 31 décembre 1824., 2 janvier - 31 décembre 1824; 401 r°-471 r°; 140 pages
    - du 2 janvier au 30 juin 1824., 2 janvier - 30 juin 1824; 401 r°-436 v°; 71 pages
    - du 1er juillet au 31 décembre 1824., 1er juillet - 31 décembre 1824; 436 v°-471 r°; 70 pages
  - Liste chronologique des actes pour la période du 3 janvier au 12 août 1825., 3 janvier - 12 août 1825; 471 r°-508 v°; 76 pages
- Répertoire chronologique pour la période du 13 août 1825 au 27 novembre 1828, 13 août 1825 - 27 novembre 1828; MC/RE/III/19; Un registre de 207 feuillets de papier manuscrits, mesurant environ hauteur 30 x largeur 22 cm. Le registre est en bon état, même si la reliure est détachée.
  - Liste chronologique des actes pour la période du 13 août au 31 décembre 1825., 13 août - 31 décembre 1825; 1 r°-26 r°; 50 pages
  - Liste chronologique des actes pour la période du 1er janvier au 30 décembre 1826., 1er janvier - 30 décembre 1826; 26 r°-96 r°; 140 pages
    - du 1er janvier au 30 juin 1826., 1er janvier - 30 juin 1826; 26 r°-57 v°; 61 pages
    - du 4 juillet au 30 décembre 1826., 4 juillet - 30 décembre 1826; 57 v°-96 r°; 79 pages
  - Liste chronologique des actes pour la période du 2 janvier au 31 décembre 1827., 2 janvier - 31 décembre 1827; 96 v°-163 v°; 134 pages
    - du 2 janvier au 30 juin 1827, 2 janvier - 30 juin 1827; 96 v°-132 v°; 72 pages
    - du 2 juillet au 31 décembre 1827, 2 juillet - 31 décembre 1827; 132 v°-163 v°; 62 pages
  - Liste chronologique des actes pour la période du 2 janvier au 27 novembre 1828, 2 janvier - 27 novembre 1828; 163 v°-207 r°; 87 pages